# 请教哪位大侠教我下载视野论坛的文件！？邮箱772372517@QQ.com

提问人：hejk_cq 时间：2012-01-12 22:35:35
请教哪位大侠教我下载视野论坛的文件文件！？邮箱772372517@QQ.com

回答人：chenyiwei
可能与你使用的浏览器版本有关。有时版本太高的反而容易出问题，例如IE9下面问题不断，但我用的是IE8，倒是一直比较正常的。